臺灣高等法院刑事裁定
110年度聲字第4840號
聲  請  人  臺灣高等檢察署檢察官
受  刑  人  石富安


上列聲請人因受刑人數罪併罰有二裁判以上，聲請定其應執行之
刑（聲請案號：110年度執聲字第2172號），本院裁定如下：
    主  文
甲○○犯如附表所示各罪所處之刑，應執行有期徒刑拾月，如易科
罰金，以新臺幣壹仟元折算壹日。
    理  由
一、聲請意旨略以：受刑人甲○○因違反組織犯罪防制條例等數罪
    ，先後經判決確定如附表，應依刑法第53條、第51條第5款
    規定，定其應執行之刑，爰依刑事訴訟法第477條第1項聲請
    裁定等語。
二、次按裁判確定前犯數罪者，併合處罰之；數罪併罰，有二裁
    判以上者，依刑法第51條之規定，定其應執行之刑；又宣告
    多數有期徒刑者，於各刑中之最長期以上，各刑合併之刑期
    以下，定其刑期，但不得逾30年；刑法第50條第1項本文、
    第53條及第51條第5款分別定有明文。又法律上屬於自由裁
    量之事項，有其外部性界限及內部性界限，並非概無拘束。
    依據法律之具體規定，法院應在其範圍選擇為適當之裁判者
    ，為外部性界限；而法院為裁判時，應考量法律之目的，及
    法律秩序之理念所在者，為內部性界限；法院為裁判時，二
    者均不得有所踰越。在數罪併罰，有二裁判以上，定其應執
    行之刑時，固屬於法院自由裁量之事項，然仍應受前揭外部
    性界限及內部性界限之拘束；上開更定之應執行刑，不應比
    前定之應執行刑加計其他裁判所處刑期後為重，否則即與法
    律秩序理念及法律目的之內部界限有違，難認適法（最高法
    院80年台非字第473號判例、93年度台非字第192號判決意旨
    可資參照）。
三、經查：
　㈠受刑人所犯如附表所示之罪，前經臺灣新北地方法院、臺灣
    臺北地方法院及本院分別判處如附表所示之刑，均經分別確
    定在案（附表編號1之確定判決「案號」欄應更正為「99年
    度易字第121號」），且附表所示各罪均為附表編號1裁判確
    定前所犯，本院亦為最後事實審法院，有各該刑事判決書及
    本院被告前案紀錄表各1份在卷可稽。茲檢察官聲請定其應
    執行之刑，本院審核認聲請為適當，應予准許。並審酌附表
    編號1至2所示之罪曾經法院裁定應執行有期徒刑6月，兼衡
    受刑人犯罪行為之不法與罪責程度、附表各罪彼此間之關聯
    性、附表各罪所反應受刑人之人格特性與傾向、對受刑人施
    以矯正之必要性等裁量內部性界限，及附表所示各罪宣告刑
    總和上限之外部性界限，依刑法第51條第5款規定，就附表
    所示各罪所處之刑，定其應執行之刑如主文所示。又受刑人
    所犯之各罪所處之刑，均得易科罰金，附表所示經確定裁判
    宣告之易科罰金折算標準均為新臺幣1,000元折算1日，依刑
    法第41條第8項之規定，如主文所示應執行之刑，亦得易科
    罰金，爰併諭知易科罰金之折算標準。　
　㈡按裁判確定前犯數罪併合處罰之案件，有二以上裁判，應依
    刑法第51條第5款至第7款定應執行之刑，茍經檢察官聲請時
    ，最後事實審法院即應以裁定定其應執行之刑，殊不能因數
    罪中之一部分犯罪之刑業經執行完畢，即謂與刑法第50條規
    定「裁判確定前犯數罪者，併合處罰」之要件不符（最高法
    院104年度台抗字第899號判決要旨參照）；又數罪併罰之數
    刑罰有部分縱已執行完畢，於嗣後與他罪合併定執行刑，乃
    由檢察官換發執行指揮書執行應執行刑時，其前已執行之有
    期徒刑部分，應予扣除而已，非謂此種情形即不符數罪併罰
    要件（最高法院104年度台抗字第907號判決亦同此意旨）。
    本件受刑人所犯附表編號1至2所示之罪雖已執行完畢，有本
    院被告前案紀錄表附卷可稽，惟與附表編號3所示之罪合於
    數罪併罰之要件，揆諸前揭說明，仍應就附表編號1至3所示
    之罪所處之刑，合併定應執行刑。　　　
四、據上論斷，依刑事訴訟法第477條第1項，刑法第53條、第51
    條第5款、第41條第1項前段、第8項，裁定如主文。
中　　華　　民　　國　　111 　年　　1 　　月　　27　　日
                  刑事第九庭    審判長法　官  潘翠雪
                                      法　官  陳信旗
                                      法　官  俞秀美
以上正本證明與原本無異。
如不服本裁定，應於收受送達後五日內向本院提出抗告狀。
                                      書記官  謝崴瀚
中　　華　　民　　國　　111 　年　　1 　　月　　27　　日

附表
編　      號  1 2 3 罪        名   妨害自由   賭博   組織犯罪防制條例  宣   告   刑  有期徒刑3月 有期徒刑4月 有期徒刑6月 犯 罪 日 期  98/04/13 96/11/01-98/06/18 98年1月間至98年6月18日為警查獲 偵查(自訴)機關 年　度　案　號  新北地檢98年度少連偵字第91號 臺北地檢98年度偵字第14741號 臺北地檢98年度偵字第14741號 最  後 事實審 法  院 新北地院 臺北地院 臺灣高院  案  號 99年度易字 第121號 101年度簡字 第2400號 107年度重上更二字第35號  判決日期 99/03/31 101/08/22 110/8/24 確定  判決 法　院 新北地院 臺北地院 最高法院  案　號 99年度易字 第121號 101年度簡字 第2400號 109年度台上字 第3714號  判   決 確定日期 99/04/29 101/09/10 109/10/29  是否為得易科罰金之案件  是 是 是 備        註  新北地檢99年度執字第6078號 臺北地檢101年度執字第5794號 臺北地檢109年度執字第6819號   編號1至2經臺北地院101年度聲字第2950號裁定應執行有期徒刑6月（已執畢）